# 管理建议书

提问人：不想审计 时间：2010-02-25 12:26:12
近日审计一家国有企业，企业的管理部门要求在出具报告的同时，要出具一份管理建议书，但查了新的准则，好像没有对管理建议书做具体规定。请教一下，新审计准则对管理建议书的规定有没有？具体在什么地方？

回答人：chenyiwei
新准则下不再对管理建议书的形式和内容作出规定。因为管理建议书本身不属于鉴证业务。但在必要时仍可借鉴原先实务公告 2 号的相关内容。